臺灣彰化地方法院刑事判決　　　　　　 100年度訴字第1330號
公　訴　人　臺灣彰化地方法院檢察署檢察官
被　　　告　許存金
上列被告因毒品危害防制條例案件，經檢察官提起公訴（100 年
度毒偵字第1225號），被告於準備程序進行中就被訴事實為有罪
之陳述，本院進行簡式審判程序，判決如下：
    主    文
許存金施用第一級毒品，累犯，處有期徒刑一年。
    犯罪事實
一、許存金前於民國（下同）90年間因施用毒品案件，經本院裁
    定送勒戒處所觀察、勒戒後，認無繼續施用毒品之傾向，於
    90年9月25日執行完畢釋放，並經臺灣彰化地方法院檢察署
    檢察官以90年度毒偵字第3669號為不起訴處分確定；其又於
    前揭觀察、勒戒執行完畢釋放5年內即91年間，因施用一、
    二級毒品，經本院以92年度訴字第169號分別判處有期徒刑9
    月、7月，應執行有期徒刑1年2月確定，並於93年12月16日
    假釋出監，併付保護管束，至94年2月12日保護管束期滿假
    釋未經撤銷，視為有期徒刑執行完畢；復於94年間因施用第
    一級毒品，經本院以95年度訴字第148號判處有期徒刑11月
    確定（下稱第1案）；再因施用第一級毒品，經本院以95年
    度訴字第1250號判處有期徒刑10月確定（下稱第2案），第2
    案復經本院裁定減刑為有期徒刑5月，並與第1案件接續執行
    至96年9月15日執行完畢出監。詎仍不知悔改，復基於施用
    第一級毒品海洛因之犯意，於100年5月13日21時許，在彰化
    縣埤頭鄉○○村○○路旁之產業道路，以針筒注射方式，施
    用第一級毒品海洛因1次。嗣因毒品案件遭通緝，於100年5
    月16日遭警緝獲，其於未被有偵查犯罪權限之機關或公務員
    發覺前，即主動向員警供述其有上揭施用毒品犯行，自首並
    願接受裁判，並於同日14時30分許，經警徵得其同意後採集
    尿液送驗，結果呈嗎啡、可待因陽性反應。
二、案經彰化縣警察局北斗分局報告臺灣彰化地方法院檢察署檢
    察官偵查起訴。
    理    由
一、本件被告許存金所犯係死刑、無期徒刑、最輕本刑為3 年以
    上有期徒刑以外之罪，其於準備程序就被訴事實為有罪之陳
    述，經本院裁定由受命法官獨任以簡式審判程序審理，則依
    刑事訴訟法第273 條之2 、同法第159 條第2 項之規定，不
    適用傳聞法則有關限制證據能力之相關規定，合先敘明。
二、按毒品危害防制條例就施用毒品者，僅限於「初犯」及「5
    年後再犯」二種情形，始應先經觀察、勒戒或強制戒治程序
    。倘被告於5年內已再犯，經依法追訴處罰，縱其第3次（或
    第3次以上）再度施用毒品之時間，在初犯經觀察、勒戒或
    強制戒治執行完畢釋放5年以後，已不合於「5年後再犯」之
    規定，且因已於「5年內再犯」，顯見其再犯率甚高，原實
    施觀察、勒戒或強制戒治，已無法收其實效，即應依毒品危
    害防制條例第10條處罰（參照最高法院95年度第7次、97年
    度第5次刑事庭會議決議意旨）。本件被告有如犯罪事實欄
    所述於觀察、勒戒執行完畢後之5年內再犯毒品案件，經追
    訴處罰之事實，此有臺灣彰化地方法院檢察署刑案資料查註
    紀錄表及臺灣高等法院被告前案紀錄表各1份在卷可考。被
    告施用第一級毒品之犯行，按諸前揭說明，即與前揭條例第
    20條第3項之規定僅得適用於「5年後再犯」之情形不符，檢
    察官逕行起訴，並無不合。
三、上揭事實，業據被告坦承不諱，且被告為警採集之尿液檢體
    送驗結果，呈嗎啡陽性反應（按海洛因係由嗎啡經化學合成
    而製得，經注射進入人體後，因代謝分解成嗎啡，因此施用
    海洛因後，由尿液中檢驗結果為嗎啡反應），有採尿同意書
    、尿液代號與真實姓名對照認證單、詮昕科技股份有限公司
    100 年5月20日濫用藥物尿液檢驗報告各1份在卷可稽，足認
    被告上開自白與事實相符，應可採信。本案事證明確，被告
    犯行堪以認定，應依法論科。
四、按海洛因為毒品危害防制條例第2條第2項第1款所明定之第1
    級毒品。核被告許存金所為，係犯毒品危害防制條例第10條
    第1項之施用第1級毒品罪。其非法持有第1級毒品海洛因之
    低度行為，已為其施用之高度行為所吸收，不另論罪。被告
    有如犯罪事實欄所述之前案科刑及執行紀錄，有卷附臺灣高
    等法院被告前案紀錄表可按，其受有期徒刑之執行完畢，5
    年以內故意再犯有期徒刑以上之罪，為累犯，應依刑法第47
    條第1項之規定，加重其刑。又被告因毒品案件遭通緝，於
    100年5月16日遭緝獲，其於未被有偵查犯罪權限之機關或公
    務員發覺前，即主動向員警供述其有上揭施用毒品犯行，自
    首並願接受裁判一節，有警詢筆錄、電話洽辦公務記錄單各
    1份在卷可稽，核屬自首，應依刑法第62條前段規定，減輕
    其刑，並依法先加後減之。爰審酌被告前因施用毒品，經觀
    察勒戒之處分及科處刑罰後，猶不思戒絕革除惡習，再為本
    件犯罪，顯見其對毒品依賴性甚高，未能徹底認識毒品對人
    體之危害，亦未因前所受觀察勒戒處分及刑罰而記取教訓，
    及其犯罪之動機、犯罪所生危害主要係戕害自身健康等一切
    情狀，量處如主文所示之刑。
據上論斷，應依刑事訴訟法第273 條之1 第1 項、第299 條第1
項前段，毒品危害防制條例第10條第1 項，刑法第11條前段、第
47條第1項、第62條前段，判決如主文。
本案經檢察官黃顗雯到庭執行職務。
中    華    民    國   100    年    11    月    16    日
                          刑事第三庭  法  官  張鶴齡
以上正本證明與原本無異。
如不服本判決應於收受判決後10日內向本院提出上訴書狀，並應
敘述具體理由；其未敘述上訴理由者，應於上訴期間屆滿後20日
內向本院補提理由書（均須按他造當事人之人數附繕本）「切勿
逕送上級法院」。
中    華    民    國   100    年    11    月    16    日
                                      書記官  許淑琴
附錄本案論罪科刑法條：
毒品危害防制條例第10條
施用第一級毒品者，處 6 月以上 5 年以下有期徒刑。
施用第二級毒品者，處 3 年以下有期徒刑。